【裁判字號】    95,訴,1617
【裁判日期】    950620
【裁判案由】    毒品危害防制條例
【裁判全文】
臺灣高雄地方法院刑事判決              95年度訴字第1617號
公  訴  人  臺灣高雄地方法院檢察署檢察官
被      告  乙○○  原名吳文.
上列被告因毒品危害防制條例案件，經檢察官提起公訴（95年度
毒偵字第2962號），嗣因被告就被訴事實為有罪之陳述，經本院
告知簡式審判程序意旨，並聽取公訴人及被告之意見後，本院合
議庭裁定由受命法官獨任依簡式審判程序審理，判決如下：
    主  文
乙○○連續施用第一級毒品，累犯，處有期徒刑壹年貳月。扣案
之夾鏈袋伍個、塑膠鏟管貳支，均沒收。
    事  實
一、乙○○曾於民國90年間，因施用第一級毒品案件，經臺灣臺
    南地方法院以90年度訴字第1291號判決判處有期徒刑1 年確
    定，又於92年間因施用第一級毒品案件，經本院以92年度訴
    字第81號判處有期徒刑8 月確定，2 案接續執行，於93年11
    月9 日縮短刑期假釋出監，於94年1 月28日假釋保護管束期
    滿，未經撤銷，視為執行完畢。復因施用毒品案件，經本院
    以88年度毒聲字第9692號裁定送觀察、勒戒後，認有繼續施
    用毒品之傾向，經本院以89年度毒聲字第488 號裁定令入強
    制戒治處所施以強制戒治1 年，而於90年5 月31日戒治期滿
    ，並經臺灣高雄地方法院檢察署檢察官於90年6 月21日以90
    年度戒毒偵字第717 號為不起訴處分確定。再因施用第一級
    毒品海洛因案件，經臺灣臺南地檢察署檢察官提起公訴並聲
    請強制戒治，起訴部分，經臺灣臺南地方法院以90年度訴字
    第1291號判決判處有期徒刑1 年確定，強制戒治部分，經臺
    灣臺南地方法院以90年度毒聲字第2165號裁定令入戒治處所
    施以強制戒治，嗣於93年1 月9 日出戒治所，續入監執行上
    開徒刑。詎其仍未戒除毒癮，明知海洛因係毒品危害防制條
    例第2 條第2 項第1 款所明定之第一級毒品，不得持有及施
    用，竟仍於上開強制戒治執行完畢釋後5 年內，基於施用第
    一級毒品海洛因之概括犯意，於94年1 月28日假釋期滿後之
    某日起至95年4 月10日晚上8 時許止，在高雄縣岡山鎮某陸
    橋下等不詳處所，每日施用1 、2 次之頻率，以將海洛因摻
    水稀釋放入注射針筒後施打之方式，連續施用第一級毒品海
    洛因多次。嗣於95年2 月19日晚上8 時10分許，因涉竊盜案
    件，在高雄縣阿蓮鄉○○路733 號住處為警逮捕，扣得其所
    有之夾鏈袋5 個、塑膠鏟管2 支，並經其同意採集尿液送驗
    ，呈嗎啡陽性反應，始循線查悉上情。
二、案經高雄縣政府警察局岡山分局報告臺灣高雄地方法院檢察
    署檢察官偵查起訴。
    理  由
壹、程序方面
    按本件被告乙○○所犯係死刑、無期徒刑、最輕本刑為3 年
    以上有期徒刑以外之罪，其於準備程序就前揭被訴事實為有
    罪之陳述，經受命法官告知簡式審判程序之旨，並聽取其與
    公訴人之意見後，本院認無不得或不宜改依簡式審判程序進
    行之處，爰依刑事訴訟法第273 條之1 第1 項、第284 條之
    1 ，裁定本件由受命法官獨任進行簡式審判程序，合先敘明
    。
貳、實體方面
一、上揭事實，已據被告於本院審理中坦承不諱，且其於95年2
    月20日所採驗之尿液，經送往台灣檢驗科技股份有限公司以
    GC/MS 方法（氣相層析/ 質譜儀法）檢驗，結果確呈第一級
    毒品海洛因代謝後嗎啡之陽性反應，此有該公司95年3 月13
    日報告編號KＺ000000000000號濫用藥物尿液檢驗報告1 紙、
    高雄縣政府警察局岡山分局偵查隊偵辦毒品案件嫌犯尿液採
    證對照表各1 紙在卷可憑（見偵卷第33、34頁），足認被告
    上開自白確與事實相符，洵堪採為論罪科刑之依據。
二、被告前因施用毒品案件，經本院以88年度毒聲字第9692號裁
    定送觀察、勒戒後，認有繼續施用毒品之傾向，經本院以89
    年度毒聲字第488 號裁定令入強制戒治處所施以強制戒治1
    年，而於90年5 月31日戒治期滿，並經臺灣高雄地方法院檢
    察署檢察官於90年6 月21日以90年度戒毒偵字第717 號為不
    起訴處分確定。再因施用第一級毒品海洛因案件，經臺灣臺
    南地檢察署檢察官提起公訴並聲請強制戒治，起訴部分，經
    臺灣臺南地方法院以90年度訴字第1291號判決判處有期徒刑
    1 年確定，強制戒治部分，經臺灣臺南地方法院以90年度毒
    聲字第2165號裁定令入戒治處所施以強制戒治，嗣於93年1
    月9 日出戒治所，續入監執行徒刑等情，有臺灣高等法院被
    告前案紀錄表、被告刑案資料查註紀錄表、全國施用毒品案
    件紀錄表各1 份在卷可稽，被告於強制戒治執行完畢釋放後
    ，5 年內再為本件施用毒品犯行，自應依法論罪科刑。是以
    本件事證明確，被告犯行堪以認定。
三、按海洛因係毒品危害防制條例第2 條第2 項第1 款所稱之第
    一級毒品，是被告施用海洛因之行為，係犯該條例第10條第
    1 項之施用第一級毒品罪。被告持有第一級毒品，嗣進而施
    用之，持有之低度行為應為施用之高度行為所吸收，不另論
    罪。又被告多次施用第一級毒品犯行，時間緊接、手法相同
    ，顯係觸犯構成要件相同之罪，為連續犯，應依刑法第56條
    之規定，論以一罪，並加重其刑。又被告前於90年間，因施
    用第一級毒品案件，經臺灣臺南地方法院以90年度訴字第12
    91號判決判處有期徒刑1 年確定，又於92年間因施用第一級
    毒品案件，經本院以92年度訴字第81號判處有期徒刑8 月確
    定，2 案接續執行，於93年11月9 日縮短刑期假釋出監，於
    94年1 月28日假釋保護管束期滿，未經撤銷，視為執行完畢
    等情，有臺灣高等法院被告前案紀錄表、臺灣高雄地方法院
    檢察署刑案資料查註紀錄表在卷可按，其受有期徒刑之執行
    完畢，5 年以內再犯有期徒刑以上之罪，為累犯，應依刑法
    第47條規定加重其刑，並依同法第70條規定遞加重之。
四、爰審酌被告前已因施用毒品案件經觀察、勒戒及強制戒治，
    並因此經臺灣臺南地方法院以90年度訴字第1291號判決判處
    有期徒刑1 年、本院以92年度訴字第81號判處有期徒刑8 月
    確定，不料其竟仍繼續施用毒品，已如上述，顯見其並無戒
    除毒害之決心，自制力亦顯不佳，本不宜寬貸，惟念其犯後
    坦承犯行，態度尚可，且其施用毒品行為於本質上係屬自我
    戕害行為，反社會性之程度應屬較低，並參酌施用之時間、
    次數等一切情狀，量處如主文所示之刑，以資懲儆。又扣案
    之夾鏈袋5 個、塑膠鏟管2 支，均供其施用第一級毒品海洛
    因所用之物，業經被告於警詢中自承在卷（見警卷第7 頁）
    ，惟無證據證明係專供施用毒品使用，故非屬毒品危害防制
    條例第18條第1 項前段規定之專供施用毒品之器具，另依刑
    法第38條第1 項第2 款規定，均併予宣告沒收。
據上論斷，應依刑事訴訟法第273 條之1 第1 項、第284條之1、
第299 條第1 項前段，毒品危害防制條例第10條第1 項，刑法第
11條、第56條、第47條、第38條第1 項第2 款，判決如主文。
本案經檢察官甲○○到庭執行職務。
中    華    民    國    95    年    6     月    20    日
                  刑事第三庭    法  官  錢衍蓁
以上正本證明與原本無異。
如不服本判決，應於收受送達後10日內向本院提出上訴書狀。
中    華    民    國    95    年    6     月    20    日
                                書記官  周美
附錄本判決論罪之法條：
毒品危害防制條例第10條第1項
施用第一級毒品者，處 6 月以上 5 年以下有期徒刑。


司法院資訊處製作；財團法人民間司法改革基金會備份。
